# 请教陈版和其他老师：一个合并滚调问题

提问人：fanxu7788 时间：2014-06-04 13:30:23
如果不是前面说的情况。应当是此项内销存货在 2014 年已对外实现了销售。第 4 笔可理解为，借：递延所得税资产 25 贷:年初未分配利润 25 借：所得税 25 贷：递延所得税资产 25

回答人：chenyiwei
赞同，即所涉及的货物已经对外出售，本期期末已经没有未实现损益，原先确认递延所得税资产所对应的暂时性差异已经转回。